---
title: "TAE"
output: html_document
---

```{r setup, include=FALSE}
knitr::opts_chunk$set(echo = TRUE)
```

## Leyendo Datos csv

```{r}
datos <- read.table("datos_proscesados.csv",
                    dec=".",sep=",", header=TRUE)
```
Los datos se ven así:

```{r}
head(datos)
```
## Filtro de datos
Se omitiran las columnas: X,Y,OBJECTID,RADICADO,FECHA,DIRECCION_ENC,diseno,x_magnamed,y_magnamed
shape, aux_b, aux_c
```{r}
library(dplyr)
FiltroColumnas <-select(datos,LONGITUD,LATITUD,PERIODO,MES,DIA,HORA,CLASE,DIRECCION,CBML,TIPO_GEOCOD,GRAVEDAD,BARRIO,COMUNA)
FiltroColumnas
```

## Organizar año, mes y dia en una sola fecha

```{r}
fechas<-apply(cbind(FiltroColumnas$PERIODO,FiltroColumnas$MES,FiltroColumnas$DIA),1,paste,collapse="-")
fechas<-as.Date(fechas,"%Y-%m-%d")

```
## Anexamos esta nueva columna a la data
```{r}
FiltroColumnas$FullFecha <- fechas
```
## Agrupar por año
```{r}
Data <- group_by(FiltroColumnas,FullFecha) %>% count(CLASE)
serie6 <- group_by(FiltroColumnas,FullFecha) %>% count(FullFecha)
names(serie6)[names(serie6) == 'n'] <- 'CantidadAccidentesPorFecha'
names(Data)[names(Data) == 'n'] <- 'CantidadAccidentesPorTipo'
serie6

```
## Sacando las 6 series de tiempo
```{r}
serie1 <- filter(Data,CLASE=='atropello')
serie2 <- filter(Data,CLASE=='caida ocupante')
serie3 <- filter(Data,CLASE=='choque')
serie4 <- filter(Data,CLASE=='otro')
serie5 <- filter(Data,CLASE=='volcamiento')

serie1

```
##Graficnado las series de tiempo
```{r}
library(tseries)
library(ggfortify)
#Falta organizar que las graficas queden en una sola.

Atropello<-ts(serie1$CantidadAccidentesPorTipo, start = c(2014,1), end=c(2019,1),frequency = 12)
autoplot(Atropello, ts.colour = "red",cpt.linetype = "solid")

CaidaOcupante<-ts(serie2$CantidadAccidentesPorTipo, start = c(2014,1), end=c(2019,1),frequency = 12)
autoplot(CaidaOcupante, ts.colour = "blue", cpt.linetype = "solid")

choque<-ts(serie3$CantidadAccidentesPorTipo, start = c(2014,1), end=c(2019,1),frequency = 12)
autoplot(choque, ts.colour = "purple", cpt.linetype = "solid")

otro<-ts(serie4$CantidadAccidentesPorTipo, start = c(2014,1), end=c(2019,1),frequency = 12)
autoplot(otro, ts.colour = "blue", cpt.linetype = "solid")

volcamiento<-ts(serie5$CantidadAccidentesPorTipo, start = c(2014,1), end=c(2019,1),frequency = 12)
autoplot(volcamiento, ts.colour = "blue", cpt.linetype = "solid")

ggrafica6<-ts(serie6$CantidadAccidentesPorFecha, start = c(2014,1), end=c(2019,1),frequency = 12)
autoplot(ggrafica6, ts.colour = "blue", cpt.linetype = "solid")



```
## ACtividades faltandes:
- analsis exploratorio.
- graficar accidentes por barrio, comuna
- Dividir la data (entrenaiento,test).
- Crear modelos.(knn)

## 31/10/2020 
 - Series de tiempo de cada barrio agrupan mes ceuntan cada tipo de atropello.
 - Cluesterizacion con esas series, predicion por barrio.
 - Modelos:
  * Dia 
  * Año
  * Mes
Entrada: (ventana de tiempo: historico accidentes; prediccion: accidentalidad por tipo de accidente, ventana temporal(rango fechas), resolucion temporal (dia,semana,mes);grupos de barrio en mapa.(colores diferentes.) )
 

```{r}
dataCluster <- group_by(FiltroColumnas,FullFecha,BARRIO) %>% count(CLASE)
names(dataCluster)[names(dataCluster) == 'n'] <- 'CantidadAccidentesPorFecha'
dataCluster
```
# Actividades:
## Referencia: http://r-es.org/9jornadasR/pdf/9JUR_paper_24.pdf
- Series de los barrios:Ana
- Dia: Tacho: (cluster)
- semana: (Jorge)
- Mes: (Andres)

(regresion lineal, cbm, red neuronal)
- Predictivo(dia)
- Predictivo(semana)
- Predictivo(mes)




