---
title: "Breve introducción los mapas en R con leaflet"
author: "Juan David Ospina Arango "
date: "16 de febrero de 2018"
output:
  html_document: default
  html_notebook: default
---

```{r echo=FALSE}
setwd("~/Docencia estadística/Agrupamiento/Trabajo")
```

En este documento se muestra rápidamente como utilizar mapas en R a partir de archivos shapefile. Se ilustra con los barrios de la ciudad de Medellín y se presenta también una solución a un problema de codificación de texto que causa problemas con la visualización de los nombres de los barrios.

En el [enlace](https://geomedellin-m-medellin.opendata.arcgis.com/) de la Alcaldía de Medellín, en la rúbrica de "Ordenamiento territorial" se encuentra disponible el archivo [Barrio Vereda](https://geomedellin-m-medellin.opendata.arcgis.com/datasets/c844f0fd764f41b2a808d8747457de8a_4). Este archivo es la base para lo que se hará a continuación. Se debe descomprimir y ubicar en una carpeta.

Se utilizarán los paquetes *rgdal*, *leaflet* y *raster*:


```{r message=FALSE}
library(rgdal)
library(leaflet)
library(raster)
```

A continuación se lee el archivo utilizando la función *shapefile*:

```{r}
barrios_med <- shapefile("Shape/Barrio_Vereda.shp",encoding="UTF-8",use_iconv=TRUE)
```

Este archivo es un *shapefile* y es una de las estructuras en las que puede utilizarse información proveniente de los sistemas de información geografíca (GIS por sus siglas en inglés). Los parámetros *encoding="UTF-8"* y *use_iconv=TRUE* sirven para traer la información con la codificación correcta para R Markdown (que es UTF8). Si no se incluyeran estos parámetros los caracteres especiales no serían reconocidos correctamente.

Ahora se muestra la lista de los barrios (solo los primeros 20):
```{r}
head(barrios_med@data$NOMBRE,20)
```



Ahora que los nombres de barrios y veredas fueron correctamente leídos se procede a hacer un mapa simple:

```{r}
m<-leaflet(barrios_med)
m<-addProviderTiles(m,provider="OpenStreetMap.Mapnik")
m
```

Ahora se superponen los barrios:
```{r}
m<-addPolygons(m,popup=barrios_med@data$NOMBRE,weight = 1)
# weight controla el grosor de la línea.
m
```

Ahora se le pone el color a los barrios de manera aleatoria. Imagínese que se tienen los barrios agrupados por características que se denominan naranja, verde y amarillo. Estas características se asignan aleatoriamente:

```{r}
colores<-sample(x=c("orange","green","yellow"),size=length(barrios_med@data$NOMBRE),replace=TRUE)
```

Ahora veamos el mapa con estos colores:
```{r}
m<-addPolygons(m,popup=barrios_med@data$NOMBRE,color=colores,weight = 1)
m
```

Para aprender más sobre sistemas de información geográfica se recomienda:
+ [Enlace a wikipedia sobre GIS](https://en.wikipedia.org/wiki/Geographic_information_system)

Para aprender más sobre leaflet y sus aplicaciones:

+ [Leaflet for R](https://rstudio.github.io/leaflet/)
+ [The leaflet package for online mapping in R](https://www.r-bloggers.com/the-leaflet-package-for-online-mapping-in-r/)
+ [Creating a Leaflet choropleth map with a pop-up in R](https://rpubs.com/walkerke/leaflet_choropleth)
+ [ggmap: Spatial Visualization with ggplot2](https://journal.r-project.org/archive/2013-1/kahle-wickham.pdf)
+ [Making Maps with R](http://eriqande.github.io/rep-res-web/lectures/making-maps-with-R.html): muestra cómo hacer mapas con ggplot.